Marie-Noëlle

Gos

Documentaliste



Coordonnées

E-mail

gos.mn21@gmail.com

Adresse

Tour Mozart - 2 rue Jean Artus, APT 46 33 300 - BORDEAUX

Téléphone 0665262019

PERMIS B

Compétences

Logiciel BCDI

Logiciel PMB

Connaissances
avancées sur la suite
Microsoft Office

Maîtrise du français

Veille professionnelle

Capacité
d'apprentissage

Esprit d'équipe

Langues

Anglais - B1

Documentaliste expérimentée et dotée d'une solide formation dans le domaine de la gestion de l'information numérique et de la documentation, ma carrière inclut une expérience en tant qu'enseignante suppléante, développant ainsi des compétences pédagogiques. Ma curiosité naturelle, l'envie de transmettre et d'enseigner font de moi une candidate idéale pour la formation que je postule auprès de votre structure.

Expérience

05/2023

Documentaliste

- 07/2023

Conseil Départemental de la Gironde, Bordeaux, France

- Catalogage des documents et mise en valeur du fonds "Revues sociales";
- Accueil du public, renseignement sur le fonctionnement et les activités du centre de documentation

01/2019

Aide documentaliste

- 08/2022

Institut de Formation des maîtres (IFMNC), Nouméa, Nouvelle-Calédonie

- Gestion du prêt et du fonds sur BCDI;
- Gestion de la communication sur Esidoc, les réseaux sociaux en équipe, promotion des nouveautés et des événements;

03/2012 - 12/2018

Assistante libraire spécialisée

Centre de Documentation Pédagogique (CDPNC), Nouméa, Nouvelle-Calédonie

- Accueil de la clientèle, conseil et orientation vers les ouvrages adaptés à ses goûts et à ses envies;
- Suivi administratif et comptable des commandes passées auprès des fournisseurs et éditeurs, contrôle des devis et factures

06/2008

Agent d'accueil, animateur

- 02/2012

Médiathèque, Dumbéa, Nouvelle-Calédonie

- Gestion du prêt et du fonds sur Koha;
- Animation et mise en valeur du fonds du secteur jeunesse

02/1999 - 12/2005

Enseignante suppléante

Direction de l'Enseignement, Nouméa, Nouvelle-Calédonie

- Préparation des cours selon une progression pédagogique (leçons, exercices, devoirs à la maison), utilisation d'outils numériques, création des supports pédagogiques;
- Contrôle des connaissances des élèves;
- Participation aux réunions pédagogiques;

Études

09/2022 - présent Information Communication, Licence en Information Numérique dans les organisations

IUT Bordeaux-Montaigne, Bordeaux

03/2006

Littéraire, Baccalauréat spé. anglais

- 12/2006

Lycée Anova, Païta